高雄高等行政法院判決
　　　　　　　　　　　　　　　94年度訴字第384號
　　　　　　　　　　　　　　　.
原　　　告　甲○○○
訴訟代理人　乙○○
被　　　告　財政部高雄市國稅局
代　表　人　邱政茂　局長
訴訟代理人　丙○○
上列當事人間因營業稅事件，原告不服財政部中華民國九十四年
三月二十八日台財訴字第０九三００六四六三二０號訴願決定，
提起行政訴訟。本院判決如下：
    主  文
原告之訴駁回。
訴訟費用由原告負擔。
　　事  實
壹、事實概要：
　　緣財政部賦稅署於民國（下同）九十一年四月一日查獲原告
    於八十八至九十年度，未依規定申請營業登記銷售貨物計新
    台幣（下同）三０、八一０、一二一元（不含稅），短漏開
    統一發票並漏報銷售額，逃漏營業稅一、五四０、五０六元
    ，案經移被告審理結果，依行為時營業稅法第五十一條第一
    款規定，核定補徵營業稅一、五四０、五０六元，並按所漏
    稅額處三倍罰鍰四、六二一、五００元（計至百元止）（復
    查決定書誤載為四、二六一、五００元），原告不服，申經
    復查，未獲變更，提起訴願，亦遭決定駁回，遂提起本件行
    政訴訟。
貳、兩造聲明：
一、原告聲明求為判決：訴願決定及原處分（復查決定含原核定
                      處分）均撤銷。
二、被告聲明求為判決：原告之訴駁回。
參、兩造之爭點：
甲、原告主張之理由：
一、關於原告出售所回收廢鋁予高鋁金屬股份有限公司（以下簡
    稱高鋁公司）係屬經常性交易行為，但如所出售廢鋁已由台
    灣省第二資源回收物運銷合作社（以下簡稱第二資源回收合
    作社）開立銷貨發票給買受人高鋁公司作為進項憑證，則原
    告未辦理營業登記，是否為法所許？
（一）八十七年七月十四日台財稅字第八七一九五三０九０號函
      檢送八十七年六月五日立法院協調會之會議紀錄，該會議
      結論第二點：「台灣省廢棄物運銷合作社之司庫如兼具其
      他營利事業負責人之身分，其交付再生工廠之廢棄物，除
      調查單位移送之筆錄及報告書外，若尚無其他具體事證證
      明確係該營利事業銷售與再生工廠者，基於前述廢棄物與
      一般貨物買賣性質確有不同之考量，宜認定係該社社員共
      同運銷之廢棄物，依一時貿易所得，歸課社員之綜合所得
      稅；．．．。」司庫非法定名詞，司庫是由大盤回收業者
      兼任，司庫係合作社在各地回收場處理相關交易及款項收
      付之人員，在外代表合作社收集及出售廢棄物，亦代表合
      作社支付及收受貨款。依以上解釋函令可知廢棄物回收在
      經由個人逐層收集後，最後集中到大盤回收業者售予再生
      工廠時，可由合作社代表辦理營業登記並擔任廢棄物出售
      時的營業人，銷貨發票由合作社開立，合作社是回收業者
      出售廢棄物時營業稅的納稅義務人，合作社社員是合作社
      所出售廢棄物所得稅的納稅義務人。所以大盤回收業者兼
      任的司庫，及司庫以下中、小盤回收業者及拾荒者、社會
      大眾等個人出售廢棄物時都毋需辦理營業登記。社會大眾
      出售廢棄物時是現賣現結，也不願提供資料給回收業者作
      為憑證，為解決此種社會現象，所以財政部同意廢棄物出
      售時以合作社共同運銷的完稅制度，來解決回收業者買進
      廢棄物時因無法取得進項憑證，所以無法開立銷項憑證之
      實際稅務問題。原告不是司庫但是是屬司庫以下之小盤回
      收業者，在此種完稅制度下同樣是毋需辦理營業登記。
（二）八十八年五月二十五日前財政部長顏慶章在立法院所舉辦
      「廢棄物回收業者逃漏稅遭起訴案協調會」上針對廢棄物
      出售時以合作社社員共同運銷機制開立統一發票所作說明
      ：「．．．容許我講白一點，廢棄物合作社是不是人頭，
      當然是人頭，不用人頭統一發票制度就開不出來，財政部
      知道你們這種情形，同意讓你們用那種方式去組成合作社
      ，但是你替我們管好統一發票的開立工作，你替我們管好
      個人回收業者該去繳所得稅的工作，我們尊重你們這個制
      度，從營業稅的角度來看，從個人所得稅的角度來看都沒
      有逃漏稅，但是從不懂加值稅角度的人來看，會認為前面
      階段為什麼不開統一發票，為什麼你們要用這些人頭去開
      統一發票。合作社不是從社員買進來再來賣，所以從那方
      面來看，就認為合作社是虛偽的買賣，是在做開立發票的
      事情，這種情形財政部完全瞭解，我們不但瞭解，而且我
      們認為根本沒有違反營業稅法。．．．我們要把這個精神
      寫的更清楚一點，站在財政部的立場，我不期望你們各自
      被起訴的人各自去主張你們權益，我們願意代你們共同的
      作一次說明，送給台北地方法院和法務部。」顏前部長所
      指前面階段即是包括原告在內的廢棄物大、中、小盤回收
      業者，由顏前部長所言「合作社不是從社員買進來再來賣
      」，可知此種特殊的完稅制度下原告如不是社員，也沒有
      逃漏稅。由以上顏前部長對於合作社共同運銷廢棄物完稅
      制度真正精神的說明，可知合作社社員是擔任社會大眾及
      大、中、小盤個人回收業者出售廢棄物時所得稅的納稅義
      務人，合作社只要有依所開立銷貨發票申報社員之個人一
      時貿易所得，歸課社員之綜合所得稅，及依所開立銷貨發
      票完納營業稅之事實，則合作社及提供廢棄物交由合作社
      共同運銷的大、中、小盤回收業者均沒有逃漏營業稅及所
      得稅，換言之也毋需辦理營業登記。此可由廢合社案大部
      分的大盤回收業者（司庫）被開立漏辦營業登記之處分書
      撤銷結案案例為證。
（三）八十八年六月二十四日台財稅字第八八一九二一五０二號
      函中說明「據台灣台北地方法院檢察署檢察官八十八年五
      月十二日起訴書敘稱台灣省廢棄物運銷合作社八十年至八
      十四年間，涉嫌利用人頭社員，製造不實交易紀錄，虛開
      不實統一發票出售，幫助他人逃漏稅捐計十五億四千餘萬
      元，．．．又廢棄物之回收，因涉及買賣交易，每一階段
      均應依法課徵營業稅。．．．透過合作社為社員辦理廢棄
      物共同運銷，並代表社員開立銷貨憑證予再生工廠，以申
      報營業成本及扣抵銷項稅額，其結果同時解決拾荒者難以
      開立銷貨憑證及再生工廠無法取得進項憑證之問題，促使
      廢棄物買賣進入加值型營業稅體系，對維護稅制之完整甚
      有助益。．．．另查台灣省廢棄物運銷合作社八十年至八
      十四年間，確有依其所開立統一發票之金額報繳營業稅計
      十五億七千餘萬元，本身並無逃漏營業稅，並已依規定向
      國稅局申報社員之個人一時貿易所得資料，總額約計三百
      十三億七千餘萬元，由國稅局依法課徵社員因銷售廢棄物
      所產生之個人綜合所得稅在案。」由財政部致台灣台北地
      方法院函，可證明合作社申報個人一時貿易所得的社員不
      是廢棄物的實際交易人，財政部認為並無不法。換言之，
      財政部同意廢棄物的實際出售者，如不是社員，但所回收
      廢棄物出售時，由合作社代為開立銷貨發票並無不法。所
      以本件原告因所出售廢棄物出售給再生廠時，已由第二資
      源回收合作社開立銷貨發票，在此種廢棄物交易特殊的制
      度下，財政部是同意原告縱令不是社員也毋需辦理營業登
      記。
二、原告如不是合作社社員有否違反合作社法規定，又如違法合
    作社法規定與原告是否有逃漏稅有無關聯？
（一）被告提出內政部九十二年十月二十三日內授中社字第０九
      二００八八一四一號函答覆台灣高等法院檢察署有關「運
      銷合作社」問答十四則，並指出依內政部十四則問題之回
      答，原告必須是社員始合於合作社法之規定，所出售廢棄
      物始可交由合作社共同運銷，因被告所提上開內政部函答
      覆台灣高等法院檢察署有關「運銷合作社」問答十四則，
      內容頗多繆誤，第二資源回收合作社已於九十二年十一月
      十三日提出陳情書，要求內政部惠予匡正，以免誤導檢調
      偵查。內政部為恐誤導財政部，所以將第二資源回收合作
      社陳情匡正內政部上述答覆台灣高等法院檢察署「運銷合
      作社」問答十四則之陳情書及附件一併轉呈財政部，涉及
      財政主管機關權責部分請財政部參考之，財政部於九十三
      年二月四日台財稅字第０九三０四五０二六一號函回覆內
      政部，函中並說明「．．．致有關本部．．．函釋內容，
      係就廢棄物運銷合作社之個人社員課稅疑義及調查局查獲
      營業人取得台灣省廢棄物運銷合作社開立之統一發票涉嫌
      違章案件之稅務處理原則所作之規定，尚未涉及貴部職掌
      之合作社法等相關法令之認定。」由以上財政部之回覆函
      可知合作社共同運銷完稅制度與合作社法無關。換言之，
      原告如不是社員，所回收廢棄物由合作社共同運銷出售，
      並無不法，原告既然沒有不法逃漏稅，則也沒有漏辦營業
      登記之違章情事。
（二）法律上對於共同運銷的要件並無明文規定，但改制前行政
      法院八十三年度判字第一三八四號判決事實欄「．．．共
      同運銷之認定重點乃在於貨源是否是由農民直接生產所供
      應，農會本身是否為不負盈虧責任而運銷之，而不以是否
      為農會會員所供貨為認定之標準．．．。」依以上判決事
      實可知共同運銷是認物不認人，所以原告縱令不是第二資
      源回收合作社社員，所回收廢棄物如確有由第二資源回收
      合作社共同運銷則並無不法，既然沒有不法逃漏稅，原告
      又何來漏辦理營業登記。
三、被告舉出廢合社案行政救濟案件，經行政法院判決稽徵機關
    勝訴者案例多有。租稅行政救濟案件，係以個案查獲之事、
    物證為准駁之依據。廢合社案行政救濟案件，經財政部訴願
    委員會作出撤銷決定及全省各稅捐單位撤銷結案者所在多多
    。所以本件原告是否應辦理營業登記，基於行政法上信賴保
    護原則，被告應就財政部對於廢棄物經由合作社共同運銷開
    立發票之真正精神，及過去財政部處理廢合社案所發布解釋
    函令之處理原則作為依據，來決定本件原告是否有涉及漏辦
    營業登記逃漏營業稅之嫌。被告處理本件應就制度來全面探
    討，而不是斷章取義，應就廢棄物回收業的實際社會現象及
    回收業產業性質的特殊性來看待此種完稅制度，而不是只是
    就一般商品交易稅法規定的觀點來處分從事廢棄物回收的納
    稅義務人。
乙、被告主張之理由：
一、高鋁公司於八十七至九十年度涉嫌向原告等一百六十五人進
    貨，未依法取得實際交易人之進貨憑證，而取得第二資源回
    收合作社所開立之發票，申報進貨成本並扣抵銷項稅額，違
    反稅法規定，經台灣高等法院檢察署查緝黑金中心查獲，高
    鋁公司並由台灣板橋地方法院檢察署提起公訴在案，相關資
    料財政部賦稅署於九十二年十一月二十日以台財稅字第０九
    二０四四六八八一號函移經被告審理結果，原告並非第二資
    源回收合作社之社員，涉嫌於八十八至九十年度透過第二資
    源回收合作社銷售貨物予高鋁公司，並取得高鋁公司匯款至
    合庫苓雅支庫活存＃九六七七九號帳戶（戶名第二資源回收
    合作社）、台企九如分行活存＃五四八七七一號帳戶（戶名
    第二資源回收合作社）、合庫苓雅支庫支存＃四二九八三號
    帳戶（戶名陳明忠），再轉匯至原告高雄市小港區農會桂林
    辦事處0000000000000號帳戶及華銀桂林辦事
    處000000000000號等帳戶，金額共計三二、三
    五０、六二七元。
二、另據原告於被告所屬小港稽徵所九十三年二月二十日談話筆
    錄稱，係從事廢棄物回收，並與高鋁公司之陳世康合作，如
    有廢棄物時通知他，後由陳世康匯款至其本人帳戶，取有談
    話筆錄，乃以原告未辦營業登記，漏報銷售額三０、八一０
    、一二一元（不含稅），核定補徵營業稅一、五四０、五０
    六元。原告主張，其將回收之廢鋁集中處理，整批交予第二
    資源回收合作社司庫陳世康，再由第二資源回收合作社售予
    高鋁公司，並由第二資源回收合作社開立銷貨發票予買受人
    ，營業稅的納稅義務人是第二資源回收合作社，司庫及司庫
    以下之逐層回收業者都可免辦營業登記、免繳營業稅。按財
    政部八十四年八月二十一日台財稅字第八四一六四三八三六
    號函雖規定：「個人社員收集廢棄物交合作社共同運銷，免
    辦營業登記。」然原告並非第二資源回收合作社之社員，亦
    非司庫，自無財政部上揭函釋得免辦營業登記之適用。又原
    告透過第二資源回收合作社銷售廢鋁予高鋁公司，時間自八
    十八年一月一日至九十年十二月三十一日止，期間長達三年
    ，銷售金額高達三千餘萬元，自應依法辦理營業登記，申報
    銷售額繳納營業稅，其未依規定辦理，漏報銷售額，逃漏營
    業稅，被告依法補徵營業稅一、五四０、五０六元，並按所
    漏稅額處三倍罰鍰四、六二一、五００元（計至百元）洵無
    違誤，請予維持。
三、至原告主張其將所收之廢鋁集中處理，整批交予第二資源回
    收合作社司庫陳世康，再由第二資源回收合作社共同運銷予
    高鋁公司，第二資源回收合作社已依規定開立銷貨發票並完
    納營業稅，原告並無逃漏營業稅乙節，查原告透過第二資源
    回收合作社銷售廢鋁予高鋁公司，其營業主體為原告個人，
    為私營事業，自屬上開營業稅法之納稅義務人，應於開始營
    業前辦理營業登記。又營業稅法第二條所謂營業稅之納稅義
    務人，係指依法規定應負責申報繳納營業稅之人，至於消費
    者，僅是稅的負擔者，並無申報繳納營業稅之義務。而原告
    既未依法辦理營業登記，申報繳納營業稅，其於銷售廢棄物
    之同時，即構成逃漏稅捐之行為，尚不得以第二資源回收合
    作社已開立統一發票予高鋁公司，已完納營業稅為由，主張
    其本身無逃漏稅。
　　理  由
一、按「有左列情形之一者，為營業人：一、以營利為目的之公
    營、私營或公私合營之事業。」、「營業人之總機構及其他
    固定營業場所，應於開始營業前，分別向主管稽徵機關申請
    營業登記。」、「營業人有左列情形之一者，主管稽徵機關
    得依照查得之資料，核定其銷售額及應納稅額並補徵之：．
    ．．三、未辦妥營業登記，即行開始營業，或已申請歇業仍
    繼續營業，而未依規定申報銷售額者。」、「納稅義務人，
    有左列情形之一者，除追繳稅款外，按所漏稅額處一倍至十
    倍罰鍰，並得停止其營業：一、未依規定申請營業登記而營
    業者。」分別為行為時營業稅法第六條第一款、第二十八條
    前段、第四十三條第一項第三款、第五十一條第一款所明定
    。
二、本件財政部賦稅署於九十一年四月一日查獲原告於八十八至
    九十年度，未依規定申請營業登記銷售貨物計三０、八一０
    、一二一元（不含稅），短漏開統一發票並漏報銷售額，逃
    漏營業稅一、五四０、五０六元，案經移被告審理結果，核
    定補徵營業稅一、五四０、五０六元，並處罰鍰四、六二一
    、五００元（復查決定書誤載為四、二六一、五００元）等
    情，業據兩造分別陳明在卷，復有被告核定稅額繳款書及九
    十三年度財高國稅法違字第一一０九三００００八二號處分
    書等影本附原處分卷可稽。而原告提起本件訴訟係以：財政
    部同意廢棄物的實際出售者如不是社員，但所回收廢棄物出
    售時，由合作社代為開立銷貨發票並無不法，故原告所蒐購
    之廢棄物出售給再生廠時，已由第二資源回收合作社開立銷
    貨發票，在此種廢棄物交易特殊的制度下，財政部是同意原
    告縱使不是社員，亦毋需辦理營業登記；所以原告縱令不是
    第二資源回收合作社社員，所回收廢棄物如確有由第二資源
    回收合作社共同運銷則並無不法，既無不法逃漏稅，何來漏
    未辦理營業登記等語，資為論據。
三、經查，原告自八十四年起即從事舊貨回收下腳品買賣，且未
    申請營業登記，亦非第二資源回收合作社之社員或司庫，卻
    於八十八至九十年度透過第二資源回收合作社銷售貨物予高
    鋁公司，並由高鋁公司將貨款匯至第二資源回收合作社及訴
    外人陳明忠之銀行帳戶，再轉匯至原告銀行帳戶，其中八十
    八年匯款四、七０二、一七八元，八十九年匯款七、一四三
    、二０六元，九十年匯款二０、五０五、二四三元，上開三
    個年度總計匯款金額三二、三五０、六二七元（含稅）；再
    由第二資源回收合作社開立發票給高鋁公司作為進項憑證，
    該合作社並將上開銷售金額以該合作社其他會員名義申報一
    時貿易所得，繳交綜合所得稅等情，業據原告陳明在卷，復
    有原告高雄縣舊貨業職業工會會員證、高鋁公司八十七至九
    十年度向非第二資源回收合作社社員進貨付款明細表、個人
    一時貿易資料申報書等影本附原處分卷足稽，洵堪認定。
四、按「財政部研商『營業人取得廢棄物運銷合作社開立之統一
    發票涉嫌違章案件查核及執行相關事宜』會議紀錄六、會議
    結論：關於調查單位查獲營業人取得台灣省廢棄物運銷合作
    社開立之統一發票作為進項憑證申報扣抵銷項稅額涉嫌違章
    案件，究應如何處理，案經與會單位充分討論，獲致結論如
    次：（一）如查明營業人確有向台灣省廢棄物運銷合作社之
    社員購進廢棄物，並向該合作社支付貨款，其取得該合作社
    開立金額相符之統一發票作為進項憑證申報扣抵銷項稅額，
    於法尚無不合，應免依稅捐稽徵法第四十四條及營業稅法第
    十九條或第五十一條第五款規定補稅處罰。至於該合作社之
    個人社員透過該合作銷售廢棄物部分，依本部八十四年八月
    二十一日台財稅字第八四一六四三八三六號函規定，免辦理
    營業登記，惟應依法課徵綜合所得稅。．．．（四）至於台
    灣省廢棄物運銷合作社之社員以外之營業人銷售廢棄物，未
　　依法開立統一發票繳納營業稅者，應依稅捐稽徵法第四十四
    條及營業稅法第五十一條第三款規定處理；涉及行為罰、漏
    稅罰併罰問題部分，應依本部八十五年四月二十六日台財稅
    字第八五一九０三三一三號函及八十五年六月十九日台財稅
    字第八五０二九０八一四號函辦理。」為財政部八十六年三
    月十八日台財稅字第八六一八八八０六一號函釋在案。查廢
    棄物之回收，因涉及買賣交易，每一階段均應依法課徵營業
    稅，而廢棄物之交易與一般商品之交易不同，其部分廢棄物
    之來源為一般社會大眾或拾荒者，上開人士銷售廢棄物給回
    收廠商時，難以開立銷貨憑證給該回收廠商；又廢棄物回收
    廠商將廢棄物蒐集及分類整理後，再將可回收利用之各類廢
    棄物（如鐵、銅、鋁、紙、玻璃等），分別銷售給各該類再
    生工廠（如鋼鐵廠、紙廠、玻璃工廠等），作為其產品原料
    來源之一，如該廢棄物回收廠商未為公司或商號登記及未辦
    理營業登記，其銷售廢棄物時，亦無法開立發票給再生工廠
    作為銷項憑證。為解決一般民眾及拾荒者難以開立銷貨憑證
    及再生工廠無法取得進項憑證之問題，財政部乃以上開解釋
    規定，以透過合作社為社員辦理廢棄物共同運銷，並代表社
    員開立銷貨憑證予再生工廠，以申報營業成本及扣抵銷項稅
    額，其結果同時促使廢棄物買賣進入加值型營業稅體系，並
    維護稅制之完整。再由上開財政部函釋意旨觀之，其僅限於
    合作社之「個人社員」透過該合作社銷售廢棄物部分，免辦
    理營業登記，惟仍應依法課徵綜合所得稅。足見該函釋已將
    非合作社社員排除在外，亦即非社員不能依該函釋規定，以
    合作社共同運銷方式銷售廢棄物。而已設立公司或商號之營
    利事業，因不生免辦理營業登記之問題，故不在該函釋規定
    範圍，自不待言；又廢棄物回收廠商，其取得廢棄物之來源
    很多，如其來源為事業廢棄物（如工廠所生之下腳或其他可
    回收再利用之事業廢棄物），其產生廢棄物之公司或商號，
    銷售事業廢棄物給回收廠商時，並無不能開立銷貨憑證之問
    題，故該回收廠商亦可設立公司或商號，並辦理營業登記，
    即毋須再透過合作社以共同運銷之方式，將廢棄物銷售給再
    生工廠，同樣亦能達到合法營運，且不致發生逃漏稅捐之目
    的。
五、綜上可知，財政部上開函釋規定，僅在促使未辦理公司或商
    號登記之回收廠商，以個人名義加入合作社為社員，並透過
    合作社為社員辦理廢棄物共同運銷，及代表社員開立銷貨憑
    證予再生工廠，以申報營業成本及扣抵銷項稅額，以解決一
    般民眾及拾荒者難以開立銷貨憑證及再生工廠無法取得進項
    憑證之問題。而財政部八十七年七月十四日台財稅字第八七
    一九五三０九０號函檢送八十七年六月五日立法院協調會之
    會議紀錄，該會議結論第二點：「台灣省廢棄物運銷合作社
    之司庫如兼具其他營利事業負責人之身分，其交付再生工廠
    之廢棄物，除調查單位移送之筆錄及報告書外，若尚無其他
    具體事證證明確係該營利事業銷售與再生工廠者，基於前述
    廢棄物與一般貨物買賣性質確有不同之考量，宜認定係該社
    社員共同運銷之廢棄物，依一時貿易所得，歸課社員之綜合
    所得稅；．．．。」則由上開會議結論反面推之，如有具體
    事證證明確係該營利事業銷售與再生工廠者，縱使該營利事
    業負責人兼具合作社司庫即社員身分，亦不得透過合作社辦
    理廢棄物共同運銷，即無上開函釋之適用。又八十八年五月
    二十五日當時之財政部次長顏慶章在立法院所舉辦「廢棄物
    回收業者逃漏稅遭起訴案協調會」，針對廢棄物出售時以合
    作社社員共同運銷機制開立統一發票所作說明，雖表明合作
    社社員與再生工廠間之交易，不是由合作社從社員處買進廢
    棄物再賣給再生工廠，然因廢棄物之交易與一般貨物買賣不
    同，故由合作社開立發票給再生工廠，不能認為合作社是虛
    偽的買賣等語；然其上開論點無非係在重申財政部以合作社
    社員共同運銷機制開立統一發票，解決廢棄物交易所生之稅
    務問題之立場，其並未表示非合作社社員亦可以上開機制開
    立發票，此有上開會議紀錄影本附原處分卷為憑。是原告主
    張財政部同意廢棄物的實際出售者如不是社員，其所回收廢
    棄物出售時，由合作社代為開立銷貨發票並無不法云云；顯
    係曲解上開財政部函釋及說明，自不足採。
六、又查，原告為從事舊貨回收買賣之業者，未依規定申請營業
    登記，亦非第二資源回收合作社之社員或司庫，卻於八十八
    至九十年度透過該合作社銷售貨物予高鋁公司，再由該合作
    社開立發票給高鋁公司作為進項憑證，該合作社並將上開銷
    售金額以其他會員名義申報一時貿易所得，繳交綜合所得稅
    等情，已如前述。再由原告與高鋁公司交易金額，八十八年
    為四、七０二、一七八元，八十九年為七、一四三、二０六
    元，九十年為二０、五０五、二四三元，上開三個年度總計
    交易金額高達三二、三五０、六二七元（含稅），足見原告
    營業之規模不小，其所得非屬個人一時貿易所得，至為明顯
    。而原告以上開方式開立發票給高鋁公司，並以其他合作社
    社員名義申報一時貿易所得，繳交綜合所得稅，顯係將上開
    社員作為申報所得稅之人頭戶使用，分散申報所得，已發生
    逃漏營業稅及所得稅之事實，不因合作社已開立發票給高鋁
    公司及以其他社員名義申報一時貿易所得，繳交綜合所得稅
    ，即謂其無逃漏稅（至於各該已繳稅款被告應否退稅，屬另
    一問題）。故原告主張其以上開方式銷售廢棄物，並無逃漏
    稅云云，亦不可採。又原告另主張廢合社類似案情之案件，
    提起行政救濟後，經財政部訴願委員會作出撤銷決定及全省
    各稅捐單位撤銷結案者所在多多等語，縱令屬實，亦屬行政
    主管機關對個案之法律見解，且其見解已違反上開財政部函
    釋規定，對本院不具拘束力，故尚難以上開個案之處理情形
    ，而為原告有利之認定，亦無信賴保護原則之適用可言。
七、再按「人民違反法律上之義務而應受行政罰之行為，法律無
    特別規定時，雖不以出於故意為必要，仍須以過失為其責任
    條件。但應受行政罰之行為，僅須違反禁止規定或作為義務
    ，而不以發生損害或危險為其要件者，推定為有過失，於行
    為人不能舉證證明自己無過失時，即應受處罰．．．。」業
    經司法院釋字第二七五號解釋在案。本件原告既以從事舊貨
    回收買賣為業，且營業之規模不小，自應依行為時營業稅法
    第二十八條前段辦理營業登記，並應據實申報營業稅及營利
    事業所得稅，其應注意，能注意而疏未注意致未辦理營業登
    記而逃漏營業稅，則其就此違章行為自有過失。故原告有行
    為時營業稅法第五十一條第一款規定之違章行為，自堪認定
    。
八、綜上所述，原告上開主張既不足取。其於八十八至九十年度
    未依規定申請營業登記銷售貨物計三０、八一０、一二一元
    （不含稅），短漏開統一發票並漏報銷售額，逃漏營業稅一
    、五四０、五０六元，經被告依行為時營業稅法第五十一條
    第一款規定，核定補徵營業稅一、五四０、五０六元，並按
    所漏稅額處三倍罰鍰四、六二一、五００元（計至百元止）
    ，並無違誤；訴願決定予以維持，亦無不合。原告起訴意旨
    求為撤銷，為無理由，應予駁回。
九、據上論結，本件原告之訴為無理由，依行政訴訟法第一百九
    十五條第一項後段、第九十八條第三項前段，判決如主文。
中　　華　　民　　國　　94　　年　　8　　 月　　18　　日
                  第一庭審判長法  官　陳光秀
                              法  官　楊惠欽
                              法  官　李協明
以上正本係照原本作成。
如不服本判決，應於判決送達後20日內向本院提出上訴書狀，其
未表明上訴理由者，應於提起上訴後20日內向本院提出上訴理由
書（須按對造人數附繕本）；如於本判決宣示或公告後送達前提
起上訴者，應於判決送達後20日內補提上訴理由書（須附繕本）
。未表明上訴理由者，逕以裁定駁回。
提起上訴應預繳送達用雙掛號郵票7份（每份34元）。
中　　華　　民　　國　　94　　年　 　8　　月　 18  　 日
　　　　　　　　　　　　　　　書記官  周良駿
